【裁判字號】    99,抗,868
【裁判日期】    990803
【裁判案由】    聲請定其應執行刑
【裁判全文】
臺灣高等法院刑事裁定                   99年度抗字第868號
抗  告  人
即  受刑人  甲○○
上列抗告人因檢察官聲請定其應執行刑案件，不服臺灣桃園地方
法院中華民國99年6 月30日裁定（99年度聲字第2313號），提起
抗告，本院裁定如下：
    主  文
抗告駁回。
    理  由
一、抗告意旨略以：新刑法實施以來，各法院定應執行刑之例，
    如販賣毒品案件，被告販賣第一級、第二級毒品行為累計判
    刑達七百餘年，後定應執行刑僅為有期徒刑二十年。又販賣
    第二級毒品達十九次，未遂一次，依次判刑六年五月，未遂
    判刑六年，累計判刑一百三十二年，後定其應執行刑僅為八
    年，又如臺灣桃園地方法院97年度訴字第1035號詐欺案件，
    該被告所犯普通詐欺罪達五十五次，依次判刑有期徒刑六月
    ，累計判刑二十八年，後定其應執行刑僅五年六月，諸如此
    案件，不勝枚舉。上開情形與抗告人即受刑人甲○○所受執
    行刑相較之下何止有天壤之別，抗告人所涉搶奪、毒品之罪
    ，侵害法益造成危害相比較，實屬低度行為，定應執行刑反
    較高度行為為重，其不公之處昭然可見。抗告人亦深明其犯
    罪行為，實屬自食惡果，然其定應執行刑竟如此之重，除深
    切自我反省，也只能伏乞鈞長恩賜抗告人一個合理公平公正
    之裁定，賜予抗告人一個悔過向上的機會，重為有用之人云
    云。
二、按，判決確定前犯數罪者，應併合處罰之；又數罪併罰，宣
    告多數有期徒刑者，於各刑中之最長期以上，各刑合併之刑
    期以下，定其刑期，但不得逾三十年；又數罪併罰有二裁判
    以上者，依第51條規定，定其應執行刑；以上各情，觀之刑
    法第50條、第53條、第51條第5 款之規定自明。次按法律上
    屬於自由裁量事項，尚非概無法律性之拘束，在法律上有其
    外部界限及內部界限。前者法律之具體規定，使法院得以具
    體選擇為適當裁判，此為自由裁量之外部界限。後者法院為
    自由裁量時，應考量法律之目的，法律秩序之理念所在，此
    為自由裁量之內部界限。法院為裁判時，兩者均不得有所踰
    越（最高法院92年度臺非字第 187號判決意旨參照）。又對
    於定應執行刑之案件，法院所為刑之酌定，本屬自由裁量事
    項，倘未逾法定裁量範圍（即各刑中之最長期以上、各刑合
    併之刑期以下之法定範圍內），即難謂其職權之行使有違誤
    。
三、經查，抗告人所犯如原裁定附表所示各罪，先後經臺灣桃園
    地方法院判決確定在案，此有各該判決、本院被告全國前案
    紀錄表在卷可稽，嗣經檢察官聲請定其應執行之刑，原裁定
    經審核卷證結果，認其聲請為正當，依刑事訴訟法第477 條
    第1項，刑法第53條、第51條第5款等規定，就原裁定附表編
    號１至編號所示之罪，定其應執行刑為有期徒刑六年。核
    原裁定所定之應執行刑，係在各宣告刑之最長期（十月）以
    上，各刑合併之刑期（六年十月）以下，併考量原裁定附表
    編號１至編號２所示毒品危害防制條例等罪，前業經原法院
    於98年10月23日以98年度審訴字第2438號判決諭知應執行有
    期徒刑一年一月確定、原裁定附表編號３至編號所示搶奪
    等罪，前業經原法院於98年12月 4日以98年度訴字第1159號
    判決諭知應執行有期徒刑五年二月確定，乃酌定其應執行之
    刑為有期徒刑六年，未逾越法律外部界限及內部界限，屬法
    院裁量職權之適法行使，對抗告人亦顯然無過重之情，揆諸
    前揭說明，依法並無違誤。至抗告意旨所指其他個案定其應
    執行之情狀，縱令屬實，此屬承審法院個案審酌之裁量權限
    ，要不能指此有違公平正義之原則，而據此拘束原裁定。綜
    上，抗告人執此指摘原裁定不當，為無理由，應予駁回。
四、據上論斷，應依刑事訴訟法第 412條，裁定如主文。
中    華    民    國    99    年    8     月    3     日
                  刑事第十三庭審判長法  官  曾德水
                                    法  官  崔玲琦
                                    法  官  遲中慧
以上正本證明與原本無異。
如不服本裁定，應於收受送達後五日內向本院提出抗告狀。
                                    書記官  陳韋杉
中    華    民    國    99    年    8     月    3     日

司法院資訊處製作；財團法人民間司法改革基金會備份。
